【裁判字號】    95,易,1604
【裁判日期】    950928
【裁判案由】    詐欺
【裁判全文】
臺灣臺北地方法院刑事判決              95年度易字第1604號
公  訴  人  臺灣臺北地方法院檢察署檢察官
被      告  乙○○
選任辯護人  成介之律師
被      告  甲○○
上列被告等因詐欺案件，經檢察官提起公訴（九十五年度偵字第
八五八二號），於本院行準備程序時檢察官於徵詢被害人之意見
後，依被告等及辯護人之請求，於審判外進行協商，經當事人雙
方合意且被告等認罪，檢察官遂聲請本院改依協商程序進行，本
院合議庭予以同意，並認為適宜由受命法官獨任進行協商程序而
裁定改由受命法官獨任進行協商程序，判決如下：
    主      文
乙○○共同意圖為自己不法之所有，以詐術使人將本人之物交付
，處有期徒刑陸月，如易科罰金，以銀元佰元即新臺幣玖佰元
折算壹日。緩刑貳年。
甲○○共同意圖為自己不法之所有，以詐術使人將本人之物交付
，處有期徒刑伍月，如易科罰金，以銀元佰元即新臺幣玖佰元
折算壹日。緩刑貳年。
    事實及理由
一、乙○○、甲○○均係聯合生技國際股份有限公司（下稱聯合
    公司）業務人員，乙○○因亟需資金週轉，竟與甲○○共同
    基於意圖為自己不法所有之犯意聯絡，由乙○○於民國九十
    四年八月十三日十七時五十八分許（起訴書誤載為十七時許
    ，應予更正），在不詳處所，以電腦網路設備連結上網，利
    用甲○○所提供之「wen700713@hotmail.com」帳號登入MSN
     Messenger網路即時通訊軟體，偽以甲○○名義與丙○○使
    用上揭軟體傳遞聊天訊息，向丙○○佯稱：「老大（即乙○○）的事我方便說嗎‧‧‧他跳票了，一張新臺幣（下同）
    三千萬的支票跳票，所以他現在在籌貨款‧‧‧是廠商弄錯
    時間所以下個月才會有正確的貨款進來，但是給客戶的支票
    下個月初就要兌現，所以他現在到處先跟人家借，下個月就
    可以還‧‧‧我是知道只是先調，所以我把我的存款都先拿
    給他，拿了五百多萬吧，據我所知他現在已經調到二千多還
    差個幾百‧‧‧就是妳的名字借用一下，不用你出半毛錢，
    千萬不能跟老大說是你的名義，不然他不會要‧‧‧妳願意
    配合我就可以‧‧‧下個月就清償，只要你配合一下。」等
    語，致丙○○誤信為真，陷於錯誤，誤認為乙○○僅係一時
    資金調度不靈，而同意借款予乙○○，乙○○見丙○○答應
    借款後，旋即以本人名義致電丙○○表示感謝之意，且承諾
    一個月後定會還款，並於同日二十一時許致電甲○○請甲○○帶領並協助丙○○至銀行辦理貸款事宜，並叮嚀勿向丙○○告知上情，甲○○亦配合掩飾，致丙○○以渠名義向銀行
    貸款借予乙○○，並分別於如附表所示之時間、地點，由甲○○或乙○○陪同，至如附表所示之銀行辦理貸款，並將貸
    得款項共三百三十四萬元悉數交付與乙○○，乙○○得手後
    ，旋即將上開款項投資聯合公司。嗣於九十五年一月中旬，
    聯合公司因違法吸金遭調查，乙○○因資金遭到套牢，無力
    繳納上開各貸款本息，遂告知丙○○上揭款項均以其名義投
    資聯合公司，並請丙○○自行繳納欠款，丙○○始知受騙。
    案經丙○○訴由臺北市政府警察局南港分局報請臺灣臺北地
    方法院檢察署檢察官偵查起訴後，於本院行準備程序時檢察
    官於徵詢丙○○之意見後，依乙○○、甲○○及辯護人之請
    求，於審判外進行協商，經當事人雙方合意且乙○○及甲○○認罪，檢察官遂聲請本院改依協商程序進行，本院合議庭
    予以同意，並認為適宜由受命法官獨任進行協商程序而裁定
    改由受命法官獨任進行協商程序。
二、證據名稱：
    (一)被告乙○○、甲○○於本院準備程序時之自白。
    (二)證人即告訴人丙○○於警詢時之指訴及於偵查中之證述
        。
    (三)「wen700713@hotmail.com」帳號MSN Messenger網路即
        時通訊軟體訊息歷史紀錄。
    (四)板信商業銀行桃鶯分行帳號000000000000
        00號帳戶存摺、板信商業銀行消費性信用貸款申請書
        、消費性信用貸款合約書、臺灣中小企業銀行忠孝分行
        帳號00000000000號帳戶存摺、臺灣企銀卓
        越圓夢消費性貸款申請書、「卓越圓夢」消費性貸款約
        定書、新竹國際商業銀行新明分行帳號0000000
        0000號帳戶存摺、信用貸款申請書、借據、（中國
        信託商業銀行）個人信貸借據暨約定書－分期攤還型、
        新竹國際商業銀行轉帳收入傳票、取款憑條（以上均影
        本）各一份。
三、本案被告二人所犯係死刑、無期徒刑、最輕本刑為三年以上
    有期徒刑以外之罪，且非高等法院管轄第一審之案件，檢察
    官於徵詢告訴人即被害人丙○○之意見後，依被告二人及辯
    護人之請求，於審判外進行協商，經當事人雙方合意且被告
    二人認罪，檢察官遂聲請本院改依協商程序進行，本院合議
    庭予以同意，並認為適宜由受命法官獨任進行協商程序而裁
    定改由受命法官獨任進行協商程序，其等合意內容為：被告
    乙○○願受科刑之範圍為有期徒刑六月，緩刑二年；被告甲○○願受科刑之範圍為有期徒刑五月，緩刑二年。經查：上
    開協商合意並無刑事訴訟法第四百五十五條之四第一項所列
    之各款情形之一，檢察官聲請改依協商程序而為判決，本院
    爰不經言詞辯論，於協商合意範圍內為判決。
四、再被告乙○○雖因涉犯違反銀行法第一百二十五條第一項之
    罪嫌及修正前刑法第三百四十條常業詐欺等罪嫌經臺灣臺中
    地方法院檢察署檢察官偵查起訴，現並繫屬於臺灣臺中地方
    法院以九十五年度金重訴字第二二六四號案件審理中，有該
    起訴書及臺灣高等法院被告前案紀錄表在卷可按，然就該起
    訴書觀之，該案犯罪手法與本案顯有不同，本院認本案與該
    案並無修正前刑法第五十六條連續犯、修正前刑法第五十五
    條牽連犯或想像競合犯之裁判上一罪關係，於此一併說明。
五、應適用之法條：刑事訴訟法第四百五十五條之二第一項、第
    四百五十五條之四第二項、第四百五十五條之八，刑法第二
    條第一項前段、修正前刑法第二十八條、第三百三十九條第
    一項、第四十一條第一項前段、刑法第七十四條第一項第一
    款，罰金罰鍰提高標準條例第一條前段、修正前罰金罰鍰提
    高標準條例第二條，現行法規所定貨幣單位折算新臺幣條例
    第二條。
六、協商判決除有刑事訴訟法第四百五十四條之四第一項第一款
    之於本訊問程序終結前，被告撤銷協商之合意或檢察官撤回
    協商聲請者；第二款被告協商之意思非出於自由意志者；第
    四款被告所犯之罪非第四百五十五條之二第一項所定得以聲
    請協商判決者；第六款被告有其他較重之裁判上一罪之犯罪
    事實者；第七款法院認應諭知免刑或免訴、不受理者情形之
    一，或違反同條第二項法院應於協商合意範圍內為判決；法
    院為協商判決所科之刑，以宣告緩刑、二年以下有期徒刑、
    拘役或罰金為限之規定者外，不得上訴。
七、如有前項得上訴之情形而不服本判決者，得自收受判決送達
    之日起十日內，向本院提出上訴書狀（應抄附繕本），上訴
    於第二審法院。
中    華    民    國    95    年    9     月    28    日
                  刑事第九庭  法  官  黃紹紘
以上正本證明與原本無異。
                              書記官  陳靜君
中    華    民    國    95    年    10    月    2     日
附錄本案論罪科刑所犯法條全文
刑法第三百三十九條
意圖為自己或第三人不法之所有，以詐術使人將本人或第三人之
物交付者，處五年以下有期徒刑、拘役或科或併科一千元以下罰
金。
以前項方法得財產上不法之利益或使第三人得之者，亦同。
前二項之未遂犯罰之。
附表
┌──┬──────┬────────────┬───┐
│編號│時間        │銀行                    │金額  │
├──┼──────┼────────────┼───┤
│ 一 │九十四年八月│板信商業銀行桃鶯分行    │一百二│
│    │二十三日    │                        │十萬元│
├──┼──────┼────────────┼───┤
│ 二 │九十四年八月│新竹國際商業銀行新明分行│六十萬│
│    │二十四日    │                        │元    │
├──┼──────┼────────────┼───┤
│ 三 │九十四年八月│中國信託商業銀行        │五十四│
│    │十三日（起訴│                        │萬元  │
│    │書誤載為同年│                        │      │
│    │八月間，應予│                        │      │
│    │更正）      │                        │      │
├──┼──────┼────────────┼───┤
│ 四 │九十四年九月│臺灣中小企業銀行忠孝分行│一百萬│
│    │二十一日    │                        │元    │
├──┼──────┴────────────┴───┤
│合計│三百三十四萬元                                │
└──┴───────────────────────┘


司法院資訊處製作；財團法人民間司法改革基金會備份。
